～機能設計の認識合わせ～
日時：2020/08/07	13：00-14:00
場所：Google Meet
出席者：渕上、石井、出雲崎、森保(議事録)

議題：
■各自の検討内容、確認しておきたいこと等を話し合う
■成果物の内容について

////////////////////////////////////////////////////////////////////
■各自の検討内容、確認しておきたいこと等を話し合う

・渕上さん(取りまとめ)
	・取りまとめをやる感じ
	・状態を作ったので、今のところ新たにやることはないという感じ

・出雲崎さん(カメラ)
	・センサとはやり取りなしという認識
	・画格の調整
		どこでやるか？
		センサは:1:1、カメラは横長
		ウインドウサイズを切ったりする。→表示側で行う。
	・解像度は固定
	・解像度については、検証したい。
		
・石井さん(センサ)
	・状態遷移に肉付けして考えた。
	・登場人物はカメラ、センサ、モニタ
	・「全体制御」考える必要あり。トリガ、判定とか
	・カメラとはやり取りなしという認識
	・表示とやり取りする。
		もう少し内容を詰めたい。

・森保(モニタ)
	・#10508の添付ファイルをベースに説明
	・カメラ、センサとやり取りする。
		各担当者とデータのやり取りについて内容を詰めたい。

■成果物の内容について
・#10508の添付ファイルをベースに追記して進めていく。(森保)
　一旦まとめたものなので、成果物としては、外部的な内容のみに整理する。

■その他
・カメラ側で映像を切ったりすると処理が重くなるかも(出雲崎)
・切らない場合は、センサの測定範囲を考慮してカメラの中央に立ってもらうとか(出雲崎)
・カメラの画格とセンサの画格を考慮する。
	画面レイアウトは上記を考慮する。(森保)

・ソフトの起動/終了について(森保)
	自動実行
		これは求められそう。実現できそう。(石井)
	シャットダウンはどうする？
		→要検討(森保)(石井)
	
・閾値などはiniファイルに出す。
	iniファイルは、ユーザーには見せない方向(UIが必要になってくるため)(石井)
	デバッグしやすくなるものをiniファイルに出しておく。(石井)
・解像度などもiniファイルで持っておきたい。(出雲崎)

■AI
・担当者間で内容を詰める。(こんなデータが欲しいなど)(各自)
・iniファイルに出す内容を洗い出す。(各自)
・ソフトの起動/終了について検討する。(各自)

